【裁判字號】    95,訴,6525
【裁判日期】    950731
【裁判案由】    返還信用卡消費貸款
【裁判全文】
臺灣臺北地方法院民事判決              95年度訴字第6525號
原      告  國泰世華商業銀行股份有限公司
法定代理人  甲○○
訴訟代理人  丙○○
被      告  乙○○
上列當事人間返還信用卡消費貸款事件，本院於民國95年7月19
日言詞辯論終結，判決如下：
    主  文
被告應給付原告新台幣伍拾萬零貳佰壹拾參元，及其中新台幣肆
拾陸萬柒仟參佰玖拾肆元部分，自民國九十五年五月二十七日起
至清償日止，按年息百分之十九點七計算之利息。
訴訟費用由被告負擔。
    事實及理由
一、程序方面：按當事人得以合意定第一審管轄法院。但以關於
    由一定法律關係而生之訴訟為限，民事訴訟法第24條第1項
    定有明文。本件兩造約定由本院為第一審管轄法院，有約定
    條款第26條可按，本院自有管轄權。
二、原告起訴主張：被告於民國92年6月25日與原告成立信用卡
    使用契約，領用如附表所示之信用卡。依約被告就使用該信
    用卡所生之債務，負全部給付責任。被告領用上開信用卡後
    ，即得於各特約商店記帳消費，依信用卡約定條款第14、15
    條之約定，應於當期繳款截止日前向原告全部清償，或以循
    環信用方式繳付最低應繳金額，逾期清償者依信用卡約定條
    款第15、21、22條之約定，除喪失期限利益外，應另行給付
    原告按年息19.7%計算之利息。惟至95年5月26日止，被告尚
    餘新台幣（下同）101,615元，及其中本金96,152元未按期
    繳付。另被告於92年6月26日，以原告發行之代償卡代付其
    於富邦商業銀行信託部之信用卡欠款，依約定代償後前24
    個月內按月計收代償餘額1. 1%計算之手續費（即前述期間
    內不計收利息），上述期間期滿，則更以年息19.7%計收利
    息，惟至95年5月26日止，被告尚餘70,711元及其中本金65,
    414元未按期繳付。又被告復於94年8月31日與原告成立簡易
    通信貸款契約，向原告貸款32萬元，按年息14.8%計算之利
    息，約定分50期清償，依年金法按月計付本息，併入信用卡
    帳單中與信用卡消費帳款一同繳納。依約定條款第1條之約
    定，如未依約於繳款期限前繳款或未繳足月付金時，原告得
    將未繳金額之本金部分，或經原告主張視為到期之本金部分
    ，按信用卡循環利率（年息19.7 %）計算之利息。依約定條
    款第3條之約定，倘為延遲繳款經原告主張暫停被告信用卡
    之權利時，除喪失期間利益，視同全部到期。然至95年5月2
    6日止，上述帳款尚餘327,887元暨其中本金305,828元未按
    期繳付。總計，至95年5月26日止，被告尚有500,213元未按
    期繳付（含信用卡帳款金額為101,615元，簡易通信貸款帳
    款金額為327,887元暨代償帳款金額70,711元），迭經催討
    無效，為此聲明如主文第1項所示。
三、被告對於信用卡申請書、簡易通信貸款申請書上之簽名及原
    告主張之金額固均不爭執，惟辯以：其目前仍在與原告3度
    協商中等語。並聲明：原告之訴駁回。
四、原告主張之上開事實，已據其提出債權明細報表、信用卡申
    請書、信用卡約定條款、簡易通信貸款申請書、簡易通信貸
    款契約書、信用卡對帳單、歸戶查詢、歷史帳單彙總查詢等
    件為證，核屬相符，且為被告所不爭執，堪信原告之主張為
    真實。被告雖以前詞置辯，惟縱認被告所辯屬實，亦屬被告
    應以如何方式清償之問題，核與被告應負上開債務之責無關
    。從而，原告依信用卡使用及消費借貸契約請求被告給付如
    主文第1項所示之本金、利息，均有理由，應予准許。
五、據上論結，本件原告之訴為有理由，依民事訴訟法第78條，
    判決如主文。
中    華    民    國    95    年    7    月    31    日
                  民事第四庭    法  官  陳邦豪
以上正本係照原本作成。
如對本判決上訴，須於判決送達後二十日之不變期間內，向本院
提出上訴狀。
中    華    民    國    95    年    7    月    31    日
                                書記官  薛德芬
附表：
一、VISA          正卡卡號：0000000000000000
                  核卡日：92/06/25
二、代償信用卡    正卡卡號：0000000000000000
                  核卡日：92/06/25
三、信用卡簡易通信貸款
                  正卡卡號：0000000000000000
                  核卡日：94/08/31


司法院資訊處製作；財團法人民間司法改革基金會備份。
